

CONTACTO

♥ Edad: 45 años

* Estado Civil: Casado

+52 866 450 79 01

Q Calle 26 #1223

ஸ்ரீ Monclova, Coahuila

蹈 CURP: REAE800304HCLYGD03

प्त RFC : REAE800304D91

NSS: 32968030059

APTITUDES

- Trabajo en Equipo
- Resolución de Problemas
- Adaptabilidad
- Gestión del Tiempo
- Comunicación
- Servicio al Cliente
- Capacidad Analítica
- Manejo de Tareas Múltiples
- Ética de Trabajo
- Compromiso
- Autodidacta

CONOCIMIENTOS

- Windows
- Office
- SAP
- Soporte Técnico
- VBA Macros Excel
- Desarrollo Web
- Inglés básico

Edgar Eduardo Reyna Aguilar

Ingeniero en Sistemas Computacionales

PERFIL

Soy un profesional con experiencia en diversos roles, incluyendo gestión administrativa, gestión de inventarios, supervisión, auditoría, logística, monitoreo GPS, soporte técnico y desarrollo de sistemas web a medida, amplia experiencia en Office y manejo de sistema ERP (SAP).

Tengo experiencia en el desarrollo e implementación de soluciones tecnológicas, gestión de proyectos, análisis de datos, optimización de procesos, diseño y desarrollo de procesos ETL.

Mi capacidad de aprendizaje, adaptabilidad y compromiso me permiten desempeñar cualquier actividad con éxito. Estoy siempre dispuesto a asumir nuevos retos y a desarrollar nuevas habilidades.

EXPERIENCIA PROFESIONAL

Jefatura Administrativa e Ingeniero de Sistemas

Altos Hornos de México | 2018 - 2024

- Supervisé las funciones administrativas del área de abastecimientos, incluyendo el control de proveedores, gestión de cotizaciones, control de insumos y elaboración de reportes.
- Implementé sistemas web a medida para la gestión de información y la generación de informes estadísticos.
- Realicé análisis de datos del sistema SAP para la creación de bases de datos y la elaboración de informes.

Jefe de Turno, Soporte Técnico y Monitoreo

Grupo Lazalde | 2016 - 2018

- Supervisé y audité áreas operativas y administrativas para asegurar el cumplimiento de procesos y la eficiencia de las operaciones.
- Gestioné sistemas de monitoreo GPS para el seguimiento de flotas y la optimización de rutas.
- Gestioné y di seguimiento a los Sistemas de Inventario, realizando inventarios físicos y analizando la información del sistema.

Ingeniero de Sistemas

Servicios Corporativos AHMSA | 2009 - 2016

- Desarrollé e implementé sistemas administrativos para la gestión de información del almacén general del área de abastecimiento.
- Realicé análisis de datos del sistema SAP para la creación de bases de datos y la elaboración de informes estadísticos.

FORMACIÓN

Ingeniero en Sistemas Computacionales

Facultad de Ingeniería Mecánica y Eléctrica | 1998 - 2002

Técnico en Programación

Centro de Estudios Tecnológicos Industriales y de Servicios #46 | 1995 - 1998



Edgar Eduardo Reyna Aguilar

Información personal

■ Edad: 45 años

Estado Civil: Casado

■ Domicilio: Calle 26 #1223 Col. Tierra y Libertad Cd. Monclova, Coah.

Número de Celular: 866 450 79 01e-mail: edgar.reyna.a@gmail.com

Nacionalidad: MexicanaRFC: REAE800304D91

CURP: REAE800304HCLYGD03

NSS: 32968030059

Educación

Periodo 1998 - 2002

Facultad de Ingeniería Mecánica y Eléctrica

(FIME)

Barranquilla s/n

Cd. Monclova, Coahuila

Titulo Obtenido

Título de Ingeniero en Sistemas Computacionales

Cedula profesional: 3911733

Certificado

Objetivo

Superación Personal y Profesional con la finalidad de dar una mejor calidad de vida a mi familia.

Cursos

- Cursos HTML,CSS,JAVASCRIPT,JQUERY,PHP,MySQL (SoloLearn)
- Curso SAP: Iniciación, Conceptos, Introducción (Logali SAP)
- Curso Desarrollador Back-end (Fundación Carlos Slim)
- Taller de Hardware y Mantenimiento de PC's. Impartido en el Centro electrónico y de Computo de la Facultad. (FIME)
- AutoCAD 2000.Impartido en el Instituto Tecnológico Superior de Monclova. (TEC MVA)

Experiencia Laboral (Del más reciente al más antiguo).

Altos Hornos de México S.A.B de C.V.

Dirección: Prolongación Juárez S/N Col. La Loma Cd. Monclova Coahuila Puesto: Jefatura Administrativa de Abastecimientos e Ingeniero de Sistemas.

Actividades Jefatura Administrativa:

Supervisar la correcta ejecución de las funciones que se desarrollan en el área administrativa (Supervision a los puestos de trabajo Catalogo de Proveedores, Control de Cotizaciones y Encargado de Archivo)

Gestión de reportes para Mantenimiento de Edificio GAN (Reportes de reparación de instalaciones eléctricas, fontanería, iluminación, fumigaciones, inmobiliario, otros, etc.)

Control de insumos supervisando la adquisición de los mismos en el área de abastecimientos (material de oficina, equipo de seguridad, otros, etc.)

Control Estadístico e Informes del área supervisada (obtener y preparar reportes con información estadística)

Actividades Ingeniero de Sistemas:

Analista de información, diseño, desarrollo, programación e implementación de Sistemas Administrativos, responsable de obtener información del sistema SAP para la creación de bases de datos y la elaboración de informes estadísticos en Sistemas Auxiliares (Sistemas Web a medida) Fechas: 01 de Febrero de 2018 al 06 de Noviembre 2024.

Grupo Lazalde.

Dirección: Calle Zaragoza S/N Col. Pemex Cd. Frontera Coahuila

Puesto: Jefe de Turno, Soporte Técnico y Monitoreo.

Actividades: Supervisar y Auditar áreas Operativas y Administrativas (Entradas y Salidas de combustible de manera física y en sistema, Revisión de facturas de compra y venta), Monitoreo de los Sistemas GPS, Rastreo y registro de Viajes para nomina, Monitoreo del sistema de Inventario, Responsable de gestionar y dar seguimiento para tener en funcionamiento los sistemas de inventario y GPS, Realización de Inventarios Físicos contra Inventario del Sistema.

Fechas: 15 de Febrero de 2016 al 31 de Enero de 2018.

Servicios Corporativos AHMSA (Altos Hornos de México).

Dirección: Prolongación Juárez S/N Puesto: Ingeniero de Sistemas.

Actividades: Analista de información, diseño, desarrollo, programación e implementación de Sistemas Administrativos, responsable de obtener información del sistema SAP para la creación de bases de datos y la elaboración de informes estadísticos de almacén general área de abastecimiento.

Fechas: 17 de Septiembre de 2009 al 15 de Enero de 2016.

Servicios Monclova AHMSA (Altos Hornos de México).

Dirección: Prolongación Juárez S/N

Puesto: Activador de Remisiones Fiscales.

Actividades: Responsable de elaborar y dar seguimiento a las remisiones fiscales que amparan la salida de un activo de la empresa hacia el prestador de servicios, responsable de llevar el control de entradas y salidas así como la elaboración de los informes del área.

Fechas: 11 de Diciembre de 2006 al 16 de Septiembre de 2009.

Takata.

Dirección: Libramiento Carlos Salinas de Gortari S/N

Puesto: Materialista de Línea.

Actividades: Manejo de Material Peligroso, Manejo y Traslado del material necesario para línea de

Producción. Inspección y Empaque Final de Producto y Registro en Sistema.

Fechas: 30 de Mayo de 2005 al 9 de Diciembre de 2006.

Instituto Profesional en Computación (IPCO Kids)

Dirección: Calle Cuauhtémoc # 103 Zona Centro Monclova Coahuila

Puesto: Personal Docente.

Actividades: Impartir cursos de Office, Mantenimiento a PC's, Instalación y Mantenimiento de la Red,

Preparación de Material de Apoyo Didáctico.

Fechas: 15 de Septiembre de 2004 al 9 de Abril de 2005.

Actividad Profesional (Trabajo por cuenta propia).

Actividades: Soporte Técnico (Instalación, Reparación y Mantenimiento de PC's).

De Diciembre 2003 a Septiembre 2004.

Tiendas Soriana S.A. de C.V.

Dirección: Calle Brasil y Huemac s/n Col. Anahuac Monclova Coahuila

Puesto: Trainee Operaciones.

Fechas: De 23 de Junio de 2003 al 23 de Diciembre de 2003.

Indelcom Monclova (Centro Autorizado Acer)

Dirección: De la Fuente # 139-2 Monclova Coahuila

Puesto: Soporte Técnico.

Actividades: Instalación de Software, Hardware y Soporte Técnico. Fechas: De 16 de Diciembre de 2002 al 21 de Junio de 2003.

Conocimientos:

❖ SAP (Experiencia como usuario final del sistema SAP, descarga de información, creación de bases de datos, elaboración de informes, diseño y desarrollo, programación e implementación de sistemas administrativos con información descargada del sistema SAP modulo MM).

Programación.

- Visual FoxPro
- VBA Aplicaciones (Excel)
- Macros y Tablas Dinámicas (Excel)
- Sistemas WEB (PHP, MySQL, JavaScript, JQuery, HTML,CSS)

Windows

- Office
 - Excel
 - Power Point
 - Outlook
 - Word
- Idioma: inglés básico

Recomendaciones Personales:

- Neri Alejandro Gonzalez No.Cel. 866 117 43 97
 Calle Monclova # 125 Col. El Pueblo Monclova, Coah.
- Jose Luis Treviño No.Cel. 866 101 33 35 Calle Vicente Guerrero # 349 Zona Centro San Buenaventura, Coah.
- Alfonso Javier Zamora No.Cel. 866 137 77 05 Calle Chermon # 1574 Col. Los Bosques Monclova, Coah.
- Julieta Rodriguez Lopez No.Cel. 866 638 50 36 Calle Roble # 154 Col. La Loma Monclova, Coah.
- Victor Ernesto Montoya No.Cel. 866 123 86 66 Calle Luis Castro Ortiz # 1612 Col. San Salvador Monclova, Coah.